【裁判字號】    92,裁,572
【裁判日期】    920508
【裁判案由】    營利事業所得稅
【裁判全文】
最  高  行  政  法  院  裁  定                    九十二年度裁字第五七二號
    抗  告  人  范姜朝龍即巨盟土木包工業
    相  對  人  財政部臺灣省北區國稅局
    代  表  人  林吉昌（局長）
右抗告人因與相對人財政部臺灣省北區國稅局間營利事業所得稅事件，對於中華民國
九十年十一月三十日臺北高等行政法院八十九年度訴字第三三九七號裁定提起抗告，
本院裁定如左︰
    主  文
抗告駁回。
抗告訴訟費用由抗告人負擔。
    理  由
一、按抗告法院認抗告為不合法或無理由者，應為駁回抗告之裁定，行政訴訟法第二
    百七十二條準用民事訴訟法第四百九十二條第一項定有明文。
二、本件抗告人因八十二年度營利事業所得稅事件，不服相對人八十八年一月四日北
    區國稅法第00000000號復查決定，於八十八年四月二十八日向相對人所
    屬楊梅稽徵所提出「復查申請函」申請復查，經相對人以該復查之申請為提起訴
    願，改依訴願程序辦理，訴願機關財政部及再訴願機關行政院均以抗告人提起訴
    願已逾三十日法定不變期間，從程序上予以決定駁回。抗告人不服，遂向原審提
    起行政訴訟。原審以相對人所屬楊梅稽徵所八十八年三月十二日北區國稅楊梅徵
    第八八六七一三七號函及稅額繳款書，係依相對人八十八年一月四日北區國稅法
    第00000000號復查決定發單，究其內容僅係單純之通知，並非行政處分
    ，本不得對之提起行政爭訟。抗告人不服相對人八十八年一月四日北區國稅法第
    00000000號復查決定，自仍應依法提起訴願及行政訴訟，且系爭復查決
    定書亦載明申請人如有不服本決定，得於收受本決定書之次日起三十日內向財政
    部提起訴願字樣，抗告人對之再行申請復查，於法自有未合。又抗告人不服系爭
    北區國稅法第00000000號復查決定及罰鍰處分，於八十八年四月二十八
    日向相對人所屬楊梅稽徵所提出「復查申請函」申請復查，經相對人以該復查之
    申請為提起訴願，改依訴願程序辦理，惟抗告人係於八十八年一月十三日收受復
    查決定書，有掛號郵件收件回執影本一份附於原處分卷可稽，而訴願機關財政部
    係設址於台北市，抗告人則住居桃園縣，應予扣除在途期間三日，計其提起訴願
    之三十日不變期間，自八十八年一月十四日起算，因八十八年二月十五日為春節
    國定假日，應延至連續假日屆滿之次日即八十八年二月十九日屆滿。然查抗告人
    遲至八十八年四月二十八日始向相對人所屬楊梅稽徵所提出復查申請函（視為訴
    願），此觀復查申請函上收文戳即明，故其提起訴願已逾三十日之法定不變期間
    ，自應不予受理，訴願、再訴願決定遞以程序不合予以駁回，並無不合，因而維
    持一再訴願決定，駁回抗告人原審之訴，經核原裁定並無不合。抗告意旨，仍執
    前詞，主張其係於八十八年三月十二日接獲被告所屬楊梅稽徵所八十八年三月十
    二日北區國稅楊梅徵第八八六七一三七號函所附稅額繳款書，依該繳款書上所載
    繳款日期為八十八年四月一日至同年月十日止，抗告人於八十八年四月二十八日
    向被告申請復查，按稅捐稽徵法第三十五條第一項第一款規定，尚無違誤等語，
    難認有理由，應予駁回。
三、依行政訴訟法第二百七十二條、第一百零四條、民事訴訟法第四百九十二條第一
    項、第九十五條、第七十八條，裁定如主文。
中    華    民    國    九十二      年      五        月      八        日
                    最 高 行 政 法 院  第 二 庭
                                審 判 長 法  官      陳  石  獅
                                         法  官      劉  鑫  楨
                                         法  官      彭  鳳  至
                                         法  官      高  啟  燦
                                         法  官      黃  合  文
右  正  本  證  明  與  原  本  無  異
                                         法院書記官  王  福  瀛
中    華    民    國    九十二      年      五        月      十六      日


司法院資訊處製作；財團法人民間司法改革基金會備份。
